【裁判字號】    92,中簡上,405
【裁判日期】    921201
【裁判案由】    傷害等
【裁判全文】
臺灣臺中地方法院刑事判決                      九十二年度中簡上字第四五號
    上  訴  人
    即  被  告  甲○○
                乙○○○
                丙○○
右上訴人因傷害等案件，不服本院臺中簡易庭九十二年度中簡字第一三六九號中華民
國九十二年七月三十一日第一審簡易判決（聲請簡易處刑案號：臺灣臺中地方法院檢
察署九十二年度偵字第一０二四一號），提起上訴，本院管轄之第二審合議庭判決如
左：
    主  文
上訴駁回。
甲○○、乙○○○、丙○○均緩刑貳年。
    事  實
一、乙○○○、丙○○夫婦與甲○○為鄰居關係，乙○○○於民國九十二年三月三十
    日午後某時，因甲○○之子詹立偉在臺中縣大里市○○○路二五巷十一弄十號自
    宅前方巷道洗車時大聲播放汽車音響，打擾其午休，竟自臺中縣大里市○○○路
    二五巷十一弄八號住處陽臺探頭，對著街道高聲對詹立偉（未據告訴）、甲○○
    及詹立偉之母廖秀滿公然辱罵：「你家死人啊」等語。甲○○不甘受辱，乃於翌
    日即同年月三十一日（聲請簡易判決處刑書誤載為二月三十一日）十五時三十分
    許，至臺中縣大里市○○○路二五巷十一弄八號、十號交界附近，與乙○○○理
    論並起口角，進而與乙○○○各基於傷害對方身體之犯意拉扯互毆，同在該址之
    丙○○見狀，亦當場與乙○○○基於犯意之聯絡，共同拉扯毆打甲○○，致甲○○受有頭部挫傷、胸前抓傷、右前臂挫瘀傷等傷害，乙○○○則受有頭部、顏面
    、唇部、右肘、右腕多處挫傷。
二、案經甲○○、乙○○○訴由臺中縣警察局霧峰分局報告臺灣臺中地方法院檢察署
    檢察官及廖秀滿訴由臺灣臺中地方法院檢察署檢察官偵查後，聲請簡易判決處刑
    。
    理  由
一、右揭事實，業據上訴人即被告（下稱被告）乙○○○於偵查中對於有於右揭時、
    地公然辱罵被告甲○○、告訴人廖秀滿及詹立偉等事實，坦承不諱，上訴人即被
    告（下稱被告）甲○○、乙○○○、丙○○另就右揭相互傷害犯行，於本院合議
    庭審理時均為認罪之表示，核與被告三人於警訊、偵查中相互指訴之情節相符，
    又經鄰人即證人紀榮典於偵查中結證屬實，並有被告甲○○、乙○○○各自提出
    之診斷證明書各一份、被告乙○○○受傷之照片二張附卷可稽，可知被告三人承
    認犯罪之自白，確與事實相符，堪予信採。從而，本件事證明確，被告乙○○○
    所為公然侮辱犯行及被告三人右開傷害犯行，洵堪認定。
二、核被告乙○○○公然辱罵被告甲○○、告訴人廖秀滿部分，係犯刑法第三百零九
    條第一項之公然侮辱罪；被告三人互毆部分，則分別犯同法第二百七十七條第一
    項之普通傷害罪。被告乙○○○與丙○○就傷害甲○○部分，有犯意聯絡及行為
    分擔，皆為共同正犯。被告乙○○○所犯上開二罪，犯意各別，行為互殊，應分
    論併罰。原審依刑事訴訟法第四百四十九條第一項前段、第四百五十四條第二項
    ，刑法第二十八條、第二百七十七條第一項、第三百零九條第一項、第四十一條
    第一項前段，罰金罰鍰提高標準條例第一條前段、第二條，判決被告甲○○傷害
    人之身體，處有期徒刑三月，如易科罰金，以三百元折算一日；被告乙○○○公
    然侮辱人，處拘役二十日，如易科罰金，以三百元折算一百；被告乙○○○與丙○○共同傷害人之身體，各處有期徒刑三月，如易科罰金，以三百元折算一日，
    其認事用法均無不當，量刑亦屬妥適。被告三人上訴意旨雖謂事後已有悔過之意
    ，且已相互取得對方諒解等語，且於本院合議庭審理時亦為一致之陳述，有準備
    程序筆錄及審判筆錄在卷可稽，惟被告三人事後悔悟之情，並無解於被告乙○○○公然侮辱罪行及被告三人傷害犯行之成立，被告三人之上訴，自無理由，應予
    駁回。
三、惟查，被告甲○○、乙○○○前未曾受有期徒刑以上刑之宣告，被告丙○○近十
    年間亦未曾受有期徒刑以上刑之宣告，有臺灣高等法院被告全國前案紀錄表、臺
    灣臺中地方法院檢察署刑案資料查註紀錄表各一份在卷可考，素行均稱良好，而
    依前述，被告三人犯後又已獲得對方之原諒，且被告三人本係鄰居，此次紛爭純
    係偶發事件，一時情緒失控所致，再參以被告乙○○○為家庭主婦，與被告丙○○仍有三名子女待撫養等情，應認被告三人經此教訓，當知警惕而信無再犯之虞
    ，本院合議庭綜核各情，所宣告之刑，認皆以暫不執行為適當，均併予宣告緩刑
    二年，以啟自新。
據上論斷，應依刑事訴訟法第四百五十五條之一第一項、第三項、第三百六十八條，
刑法第七十四條第一款，判決如主文。
中      華      民      國    九十二      年      十二    月    一    日
                                臺灣臺中地方法院刑事第二庭
                                  審判長法  官  張  智  雄
                                        法  官  柯  崑  輝
                                        法  官  莊  嘉  蕙
右正本證明與原本無異。
本件不得上訴。
                                        書記官
中      華      民      國      九十二      年      十二    月    三    日


司法院資訊處製作；財團法人民間司法改革基金會備份。
